# 向尊敬的陈老师请教合并问题

提问人：别了温哥华 时间：2019-04-11 01:37:25
尊敬的陈老师您好！请教一下，如果在集团合并时，子公司 A应收甲 1000万，子公司 B应付甲 600 万，如果三方签订协议债权债务互抵，那么是否就可以在合并层面将应收甲 1000 万与应付甲 600 万抵消，最后只剩应收甲 400 万，并就只对此 400 万计提减值，请问陈老师我们可以这样处理吗？
2 、陈老师，请问下在非同一控制下合并时，编制合并日的合并报表时，我合并抵消完后合并报表的净资产与母公司净资产每个项目都完全一致（未分配利润也一致，等于没有将合并日前子公司形成的未分配利润合并进来），请问下陈老师，是否非同一控制下合并日合并报表就应该出现这种情况？我觉得应该是，但又有点没把握，烦请陈老师帮我看看，向尊敬的陈老师鞠躬致谢！辛苦我们的陈老师！

回答人：chenyiwei
1 、在该抵销协议已生效的前提下，可以这样处理。
2 、购买日的合并报表，就是将对被收购方的长期股权投资替换为被收购方的各项可辨认资产、负债和商誉，以及对于非 100%的收购确认少数股东权益。除了确认负商誉的情况，以及该被收购方存在专项储备的情况以外，对合并报表中的归母净资产不产生影响。

提问人：别了温哥华 时间：2019-04-16 19:51:56
抱歉陈老师，再补充请教一下以上的第一个问题： 1 、假设另一种情况，如果在集团合并时，子公司 A 应收甲 1000 万，子公司 B 应付乙 600 万，应收与应付是不同的公司，如果 A、B、甲、乙于 2019 年 1 月签订四方协议，约定将截至 2018 年 12 月 31 日的债权债务转移后互抵，那么是否也可以在合并层面将应收甲 1000 万与应付乙 600 万抵消，最后只剩应收甲 400 万，并就只对此 400 万计提减值？ 2 、请教陈老师，如果以上方法可行，那么在子公司层面应按抵消前的应收与应付发函？还是应以抵消后的应收与应付发函比较适合？发函问题有点纠结，敬请陈老师方便时能再指导一下，辛苦了陈老师！谢谢您！很抱歉又来打扰您！

回答人：chenyiwei
不可以，期后签协议是非调整事项。

提问人：别了温哥华 时间：2019-04-18 17:57:34
尊敬的陈老师， 1 、请问四方协议签订于 2018 年 12 月 31 日之前才能认可在合并层面进行债权债务抵销调整是吗？应收与应付不是同一家公司但有四方协议也可以认可吗？ 2 、如果可以认可，在抵消时采用先进先出法把账龄长的先抵消，同步在合并层面冲回抵消金额对应的坏账准备是否合理？ 3 、发函时按四方协议约定抵消后的金额发函合理吗？（我觉得应按抵消后金额发函）尊敬的陈老师，恳请您方便时再指导一下学生（请陈老师原谅我冒昧地称呼自己是您的学生，反正在我心里您是我最敬仰的老师！），辛苦陈老师，除了这个问题，学生最近都不会再来打扰老师了！：）

回答人：chenyiwei
1 、是，必要时可咨询律师。 2 、建议明确指定所抵销的是哪一笔欠款，没有明确的情况下才是先进先出。 3 、按期末余额发函。同时函证确认抵销协议的条款和实际执行情况。